臺灣屏東地方法院民事裁定　
111年度司繼字第403號
聲  請  人  蕭能維律師
關  係  人  臺灣銀行股份有限公司

法定代理人  許志文
代  理  人  郭俊佑
上列聲請人因擔任林淑珍之遺產管理人，聲請核定報酬，本院裁
定如下：
     主  文
聲請人任被繼承人林淑珍遺產管理人之報酬及墊付費用合計為新
臺幣26,000元。
關係人臺灣銀行股份有限公司應墊付聲請人任被繼承人林淑珍遺
產管理人之報酬及代墊費用新臺幣26,000元。
    理  由
一、按經法院選任之遺產管理人，得向法院聲請酌定遺產管理人
    報酬，此觀家事事件法第181 條第5 項第3 款規定自明。又
    法院為前開報酬裁定時，得調查遺產管理人所為遺產管理事
    務之繁簡及被繼承人之財產收益狀況，家事事件法第182 條
    亦定有明文。次按遺產管理人就遺產之管理，如為全體執行
    債權人之共同利益，而有費用支出，得準用強制執行法第29
    條第2 項後段之規定，視其支出費用之性質，列為執行必要
    費用而優先受償，參照臺灣高等法院暨所屬法院94年法律座
    談會民執類第17號研討結果。
二、本件聲請意旨略以：聲請人前經本院以110 年度司繼字第54
    1號裁定選任其為被繼承人林淑珍之遺產管理人，聲請人任
    遺產管理人後，除負責收受行政機關或第三人對林淑珍為通
    知時，收受送達並配合程序等例行事務外，復已向本院完成
    聲請公示催告、向財政部南區國稅局潮州分局申報遺產稅。
    因被繼承人林淑珍之遺產，僅有94年出廠之汽車1部，經財
    政部南區國稅局核定價格為新臺幣（下同）50,000元，顯尚
    不足以對林淑珍已知之關係人即臺灣銀行股份有限公司、合
    迪股份有限公司、第一國際資融股份有限公司為完全之清償
    ，客觀上又有變價困難、管理曠日廢時之虞，遑論支付聲請
    人擔任遺產管理人之報酬及所生必要費用。為利聲請人順利
    進行後續遺產管理行為，爰依法聲請酌定遺產管理人報酬、
    墊付費用及預估墊付費用合計為36,000元，並命關係人臺灣
    銀行股份有限公司先行墊付等語。
三、查聲請人主張之事實，業據提出本院110 年度司繼字第541
    號民事裁定及確定證明書、公示催告聲請狀、財政部南區國
    稅局遺產稅不計入遺產總額證明書、遺產稅申報書、遺產稅
    免稅證明書、繼承系統表、存證信函、動產擔保交易登記申
    請書、臺灣高雄地方法院支付命令股票、法務部行政執行署
    屏東分署函、本院110 年度司家補字第117號及司家催第43
    號裁定、民事陳報狀㈠等件為證。復經本院職權調取本院110
     年度司繼字第541號、110 年度司家催第43號卷證查核無訛
    。又經本院電話聯繫關係人臺灣銀行股份有限公司代理人郭
    俊佑，詢問被繼承人所遺汽車是否有執行過？郭俊佑表示因
    為找不到汽車，無法執行等語，有本院電話記錄在卷為憑。
四、本院依聲請人所述管理被繼承人林淑珍遺產之過程，及其所
    提出之前揭處理資料，審酌聲請人自就任遺產管理人後，其
    所進行之職務內容，包含通知繼承人承認繼承及遺產交接等
    事項，認聲請人處理本件遺產管理事務之程度尚屬單純程度
    ，復衡酌聲請人撰狀之份數、耗費之勞力心力程度應非甚鉅
    ，及聲請人擔任遺產管理人具有公益性質，對照擔任公益法
    律扶助律師職務性質，每件依法律扶助酬金計付標準表，家
    事非訟程序15,000元至20,000元、撰擬法律文件乙件2,000 
    元至5,000元等一切情狀，爰酌定本件核予遺產管理人之報
    酬係25,000元。從而，本件聲請人得請求代為管理被繼承人
    林淑珍遺產之管理報酬及墊付費用合計為26,000元【計算式
    ：25,000元＋1,000 元（110 年度司家催字第43號之聲請費
    ）】。又經本院函詢關係人臺灣銀行股份有限公司，聲請人
    聲請遺產管理人報酬由其先為墊付，有何意見？關係人具狀
    表示「查關係人所執行之職務，因本件遺產管理事件法律關
    係尚屬單純，關係人所為之管理多屬例行化之公式行為，其
    撰狀之份數、耗費之勞力心力程度應非甚鉅，所提之報酬新
    臺幣參萬元洵屬偏高，請貴院准予酌減。債務人之遺產僅有
    94年出廠之汽車一部，既有變價困難不足完全清償之虞，所
    提預估墊付之稅款、費用支出5,000元顯屬無據，請貴院准
    予刪除。」，有111 年5 月16 日民事陳報狀附卷可稽。揆
    諸前揭規定，本件有由關係人先為墊付遺產管理人報酬之必
    要，爰裁定如主文。另就聲請人預估將來可能需墊付之稅款
    、費用支出5,000元之部分，聲請人既尚未墊付該筆稅款並
    提出墊付單據佐證，且若後續如有新增之代墊費用，即屬被
    繼承人之債務，聲請人自得以被繼承人之遺產進行清償。再
    者，聲請人請求時所主張之報酬，僅係作為本院酌定時之參
    考，是就超過本院核定金額部分，毋庸為駁回之諭知，附此
    敘明。
五、依非訟事件法第16條裁定如主文。
六、如不服本裁定，須於裁定送達後10日內，向本院提出抗告狀
    ，並繳納抗告費新臺幣1,000 元。
中　　華　　民　　國　 111　　年　　5　　月　　31　　日

                      家事法庭  司法事務官  
　　　　　　　　　　　唐淑嫻
以上正本係照原本作成
如對本裁定抗告須於裁定送達後10日內向本院提出抗告狀
中　　華　　民　　國　　111 　年　　5 　　月　　19　　日
                            書記官　蕭雅芳